【裁判字號】    89,台上,964
【裁判日期】    890224
【裁判案由】    違反麻醉藥品管理條例
【裁判全文】
最高法院刑事判決                                八十九年度台上字第九六四號
    上  訴  人  甲○○
右上訴人因違反麻醉藥品管理條例案件，不服台灣高等法院高雄分院中華民國八十八
年十一月二十三日第二審判決（八十八年度上訴字第八二六號，起訴案號：台灣屏東
地方法院檢察署八十五年度偵字第一二二○號），提起上訴，本院判決如左：
    主  文
上訴駁回。
    理  由
按刑事訴訟法第三百七十七條規定，上訴於第三審法院，非以判決違背法令為理由，
不得為之。是提起第三審上訴，應以原判決違背法令為理由，係屬法定要件。如果上
訴理由狀並未依據卷內訴訟資料，具體指摘原判決不適用何種法則或如何適用不當，
或所指摘原判決違法情事，顯與法律規定得為第三審上訴理由之違法情形，不相適合
時，均應認其上訴為違背法律上之程式，予以駁回。本件原判決綜合調查證據之結果
，認上訴人甲○○犯有行為時即修正前麻醉藥品管理條例第十三條之一第二項第二款
意圖販賣而非法持有化學合成麻醉藥品罪之事實，因而撤銷第一審之科刑判決，改判
仍論上訴人以上開罪名，處有期徒刑年；安非他命壹包（驗後毛重貳肆點伍貳公克
）及夾鏈袋貳拾玖個均沒收，已詳認定犯罪事實之依據及憑以認定之理由，並對上
訴人否認犯罪之辯詞，如何不足採信，均已依據卷內資料予以指駁及說明，從形式上
觀察，原判決並無違背法令情形。上訴意旨謂：證人林松華、黃正法、鄭展昌於偵審
中均供證未看見上訴人欲分裝安非他命準備出售，原判決仍論處上訴人罪刑，殊有未
當等語，係就原判決已詳為論斷與說明之事項，再為事實上之爭執，殊非適法之第三
審上訴理由。又原判決依憑證人林松華、黃正法、蘇金雄、陳成忠於偵審中之證述，
並有前開安非他命、夾鏈袋扣案可資佐證等證據，資以認定上訴人確有本件犯行，難
謂有認定事實不憑證據之違法。再證人林松華、黃正法、鄭展昌於偵審中所為有利上
訴人之證言，均不足為有利上訴人之認定，而證人蘇金雄於警訊時之證言，則足以採
為不利上訴人之證據，原判決理由一已分別詳述其調查審認之結果，核屬事實審法院
採證認事職權之適法行使，既無違經驗法則及論理法則，不能任指為違法。此外，上
訴人徒憑己意，對原審職權之適法行使及原判決理由已詳為論斷之事項，任意爭辯，
顯與法定上訴第三審之形式要件不符，其上訴違背法律上之程式，應予駁回。
據上論結，應依刑事訴訟法第三百九十五條前段，判決如主文。
中      華      民      國    八十九    年      二      月    二十四    日
                              最高法院刑事第七庭
                                  審判長法官  謝  家  鶴
                                        法官  洪  文  章
                                        法官  花  滿  堂
                                        法官  陳  世  淙
                                        法官  洪  佳  濱
      右正本證明與原本無異
                                              書  記  官
中      華      民      國    八十九    年      三      月      十      日


司法院資訊處製作；財團法人民間司法改革基金會備份。
